# 三包索赔收入是否属于收入

提问人：accountnow 时间：2010-09-20 11:26:03
请问向供应商索赔的三包索赔收入，是应视为收入计入其他业务收入，还是应该作为营业费用-三包费用的抵减项？

回答人：chenyiwei
回复 楼主 accountnow 的帖子首先要明确一个问题：你公司与供应商是否签订了协议，规定对于维修支出，凡属于供应商责任导致的质量缺陷的，均有权向供应商追偿，供应商必须按实际发生数予以补偿？ 如果是，则你公司根据该协议约定从供应商处收到的赔款更多地具有代收代付的性质，一般理解应当冲减销售费用。因为不符合《企业会计准则第 14 号——收入》对收入的定义，而更多地是对已发生的费用的补偿。 如果没有协议约定，而是通过诉讼、仲裁等非经常性手段取得的补偿，则作为营业外收入更加合适。

回答人：chenyiwei
回复 板凳 airbit 的帖子个人意见：考虑索赔和取得赔款是发生在哪个环节。如果是在生产环节发现配件存在质量问题，向供应商索赔后取得赔款，相关存在质量问题的配件在经过修理后继续用于制造产品的，则可将所收到的索赔款冲减生产成本；如果是在产品已经出售的情况下，买方因质量问题提出索赔，本企业在承担三包责任后，就其中应归属于配件质量问题的部分索赔款分摊给配件供应商的，则按照前面的讨论冲减“销售费用——三包费用”。

回答人：chenyiwei
回复 地板 airbit 的帖子基本赞同你的理解。